# (PART) 绘图篇 {-}

# latticeMap {#latticeMap}

```{r, include=FALSE}
knitr::opts_chunk$set(
    echo = TRUE,
    fig.width = 10,
    fig.height = 5,
    # dev='svg',
    cache = TRUE
    # root.dir = '../../..'
)
library(Ipaper)
Ipaper::set_font()
```

## 安装

该包尚未在CRAN发布，需要通过github安装。
```{r, eval=FALSE}
remotes::install_github("rpkgs/latticeMap")
```

## `layer_*` {#lattice-layer_}
latticeMap `layer_*`系列函数与ggplot中的`geom_*`类函数使用方法类似。目前已经完成的函数包括`layer_title`, `layer_latFreq`, `layer_barchart`, `layer_contourf`, `layer_statistic`。

latticeMap绘图主要针对栅格数据，以`SpatialGridDataFrame`和`SpatialPixelsDataFrame`
这两种数据为主，详情可以翻阅R包`sp`。

以干旱指数（$Aridity = P/PET$）为例，下文将会演示如何利用latticeMap定制一幅美观的地图。

首先加载包：
```{r, message=FALSE}
library(rgdal)
library(sf)
library(latticeMap)
library(rcolors)
```

1. 读取数据
```{r}
g <- readGDAL("data-raw/AridityIndex_MSWEP-prcp_div_GLEAM-Ep_1980-2020.tif") # Aridity index
# continent boundary
file_continent <- "data-raw/shp/continent.shp"
get_continent <- function() {
    read_sf(file_continent) %>% as_Spatial()
}
sp_cont <- list("sp.lines", get_continent(), lwd = 0.5, first = F)
sp_layout = list(sp_cont)
```

2. 设置颜色和brks
```{r}
brks = c(-Inf, 0, 0.05, 0.2, 0.5, 0.65, 1, 2, 5, 10, Inf)
# brks2 = c(0.05, 0.2, 0.5, 0.65, 1, 2, 5)
# sub- humid (0.65 > AI ≥ 0.5), semi- arid (0.5 > AI ≥ 0.2),
# arid (0.2 > AI ≥ 0.05) and hyper- arid (AI < 0.05) regions
nbrk = length(brks) - 1
n_more = 2
cols <- get_color(rcolors$amwg256, nbrk+n_more) %>% .[-(1:n_more)] %>% rev()
```

```{r}
p <- sp_plot(g, brks = brks, colors = cols,
             xlim = c(-180, 240),
             ylim = c(-60, 90),
             aspect = 0.5,
             sp.layout = sp_layout,
             key.num2factor = TRUE)
p
```
## layer_title添加标题
```{r}
p + layer_title(x = 0, y = 1, labels = c("(a) AI")) 
```

## layer_latFreq添加随纬度波动图
```{r}
p + layer_title(x = 0, y = 1, labels = c("(a) AI")) + 
    layer_latFreq(bbox = c(185, 240, -60, 90), zlim = c(-2, 2),
                  unit = "native", is_spatial =TRUE)
```

## layer_barchart添加频率分布直方图 
```{r}
p + layer_title(x = 0, y = 1, labels = c("(a) AI")) + 
    layer_latFreq(bbox = c(185, 240, -60, 90), zlim = c(-2, 2),
                  unit = "native", is_spatial =TRUE) +
    layer_barchart(x = 0.01, y = 0.05, width = 0.22)
```

## layer_contourf添加contour
```{r}
brks2 = c(0.05, 0.2, 0.65, 1)
p + layer_title(x = 0, y = 1, labels = c("(a) AI")) + 
    layer_latFreq(bbox = c(185, 240, -60, 90), zlim = c(-2, 2),
                  unit = "native", is_spatial =TRUE) +
    layer_barchart(x = 0.01, y = 0.05, width = 0.22) +
    layer_contourf(brks = brks2)
```

## layer_statistic添加均值±方差统计
```{r}
p + layer_title(x = 0, y = 1, labels = c("(a) AI")) + 
    layer_latFreq(bbox = c(185, 240, -60, 90), zlim = c(-2, 2),
                  unit = "native", is_spatial =TRUE) +
    layer_barchart(x = 0.01, y = 0.05, width = 0.22) +
    layer_contourf(brks = brks2) +
    layer_statistic(x = 0.4, y = 0.1, cex = 1.4)
```
